---
title: "Migration and the arrival of new household members"
author: "Gabriel Genelot"
date: "2024-02-27"
output: html_document
---

```{r}
library(haven)
library(ggplot2)
library(dplyr)
library(lmtest)
library(sandwich)
```

Ce document cherche à reproduire le raisonnement de la section 4.1 de l'article. Il s'agit du rapport entre la migration et l'arrivée de nouveaux membres dans le foyer.

Plus généralement, il s'agit de répondre à cette question : « Do households that experience an international migration episode also undergo further changes in their composition? » ([Bertoli et Murard, 2020, p. 2](zotero://select/library/items/728S6LQ5)) ([pdf](zotero://open-pdf/library/items/TZXTC4Y6?page=2&annotation=5C3QP76M))

# Empirical analysis

## Chargement des données

Cette analyse va se réaliser sur l'échantillon (sans attrition) de 141,168 foyers. On cherche à le charger ici.

### Charger et fusionner les fichiers

Les donées sont réparties en différents fichiers, qui correspondent chacune à un panel. La première étape consiste à les charger un par un, puis à les fusionner pour avoir un fichier unique.

```{r}
# Charger les fichiers
# final_data_panel_105 <- read_dta("replication_data/data/final_data_panel_105.dta")
# final_data_panel_205 <- read_dta("replication_data/data/final_data_panel_205.dta")
# final_data_panel_305 <- read_dta("replication_data/data/final_data_panel_305.dta")
# final_data_panel_405 <- read_dta("replication_data/data/final_data_panel_405.dta")
# final_data_panel_106 <- read_dta("replication_data/data/final_data_panel_106.dta")
# final_data_panel_206 <- read_dta("replication_data/data/final_data_panel_206.dta")
# final_data_panel_306 <- read_dta("replication_data/data/final_data_panel_306.dta")
# final_data_panel_406 <- read_dta("replication_data/data/final_data_panel_406.dta")
# 
# # Combine the datasets
# final_data_combined <- rbind(final_data_panel_105, final_data_panel_205, final_data_panel_305,
#                               final_data_panel_405, final_data_panel_106, final_data_panel_206,
#                               final_data_panel_306, final_data_panel_406)

```

Il semblerait que la quantité de données à traiter soit trop importante pour mon ordinateur. On va donc procéder avec uniquement un des panel, en faisant comme si c'était l'ensemble des panels.

```{r}

 final_data_panel_105 <- read_dta("replication_data/data/final_data_panel_105.dta")
final_data_panel_205 <- read_dta("replication_data/data/final_data_panel_205.dta")

final_data_combined <- rbind(final_data_panel_105, final_data_panel_205)

```

Il y a ensuite un certain nombre de pré-traitements qui sont réalisés dans le code original. Il faut comprendre à quoi ils servent pour voir ceux que l'on garde ou pas.

Un des premiers consiste à drop toutes les colonnes qui commencent par \_\_ : cap drop \_\_\* Il s'agit problement d'une sorte de sécurité pour éviter que les variables interragissent avec les variables internes de stata.

### Nettoyer les données

```{r}

column_names <- colnames(final_data_combined)
columns_with_double_underscore <- column_names[grep("^__", column_names)]
print(columns_with_double_underscore)
```

Dans tous les cas, cette mesure ne change rien à nos résultats puisqu'aucune variables n'est concernée. On peut donc sans crainte l'éxecuter.

```{r}
# Drop variables starting with "__"
final_data_combined <- final_data_combined[, !grepl("^__", names(final_data_combined))]
```

La seconde étape de pré-traitement consiste en renommer les variables :

label var HHnewmember_allperiod "hh new memb all-period" label var HHnewmember "new member joining"

```{r}
attr(final_data_combined$HHnewmember_allperiod, "label") <- "hh new memb all-period"
attr(final_data_combined$HHnewmember, "label") <- "new member joining"
```

La troisième étape consiste en créer deux nouvelles variables : hh et hhper. La première désigne le numéro du foyer (HouseHold); la seconde ??????? . Avant de créer ces deux variables, il convient de s'assure qu'aucune variable avec ces noms n'existe déjà, et de les supprimer si c'est le cas.

cap drop hh cap drop hhper bys id_h : g hh = \_n==1 bys id_h PER : g hhper = \_n==1

```{r}

# On regarde si hh existe, et si oui, on la supprime
if ("hh" %in% names(final_data_combined)) {
  final_data_combined$hh <- NULL
}

# idem pour hhper
if ("hhper" %in% names(final_data_combined)) {
  final_data_combined$hhper <- NULL
}

# On créé la variable hh : on regroupe les valeurs pas id_h, c'est à dire l'identifiant du foyer, et si la variable est la première du foyer (= première ligne du groupe), elle prend la valeur 1, et 0 sinon

final_data_combined <- final_data_combined %>%
  arrange(id_h) %>%
  group_by(id_h) %>%
  mutate(hh = ifelse(row_number() == 1, 1, 0))

# Idem pour hhper
final_data_combined <- final_data_combined %>%
  arrange(id_h, PER) %>%
  group_by(id_h, PER) %>%
  mutate(hhper = ifelse(row_number() == 1, 1, 0))


```

### Controls

Dans la section suivante, on génère plusieurs variables de contrôle.

La fonction group permet dedonner un numéro idetifiant à touts les observations qui ont une même combinaison de facteur. Elle permet donc de créer des variables de contrôle. Ici, on veut une variable de contrôle (ENT et MUN), et une panel_group

```{r}
# Creation des variables de controle
final_data_combined$id_mun <- as.numeric(interaction(final_data_combined$ENT, final_data_combined$MUN))
final_data_combined$id_panelgroup <- as.numeric(interaction(final_data_combined$panel_group))
# final_data_combined$id_panelgroup <- 
```

```{r}
unique(final_data_combined$panel_group)
```

=\> Il n'y a ici qu'une valeur de panel_group, puisqu'on n'a pas réussi à fusionner les différents groupes.

Les auteurs génèrent une variable globale demo_control, qui prend comme valeur le nom de la cohorte.

```{r}
demo_control <- character()
Ncohorts <- ((70/5) + 1)
for (x in 1:Ncohorts) {
  a0 <- 5 * (x - 1)
  a1 <- 5 * x - 1
  demo_control <- c(demo_control, 
                    paste("nbq1_male_", a0, "_", a1, sep = ""),
                    paste("nbq1_fem_", a0, "_", a1, sep = ""))
}

```

Les auteurs génèrent ensuite d'autres variables :

nonhhnuclear_q1 est la valeur booléenne de l'expression "hhnuclear_q1==0" (=1 si cette expression est vraie, 0 sinon)

```{r}
# valeur booleenne et label
final_data_combined$nonhhnuclear_q1 <- ifelse(final_data_combined$hhnuclear_q1 == 0, 1, 0)
attr(final_data_combined$nonhhnuclear_q1, "label") <- "non-nuclear household q1" #retourne une erreur, on l enleve pour l instant = c est bon, c etait un probleme de variable mal nomme

# stockage des variables de controle et de la variable i.hhmaxedu_q1
control <- c(demo_control, "i.hhmaxedu_q1")
```

Enfin, on renomme les variables :

```{r}

#on stocke les valeurs de chaque label
variable_labels <- list(
  HH_mex_before = "Mex mig before",
  HHusmig_allperiod = "US mig  entire-period",
  HHusmig_fem_allperiod = "US mig female entire-period",
  HHmexmig_allperiod = "Mex mig  entire-period",
  HHmexmig_fem_allperiod = "Mex mig female entire-period",
  HHnewmemb_nomexmig_allperiod = "HH new member excl. US&Mex mig",
  HHnewmemb_noleaving_allperiod = "HH new member excl. all movingout"
)

# on applique ces valeurs dans la table
for (var in names(variable_labels)) {
  attr(final_data_combined[[var]], "label") <- variable_labels[[var]]
}
```

La dernière ligne du code stata consiste à appliquer des options. Celles-ci sont transcrite comme suit en python.

```{r}
# Set options
options <- list(
  varlabels = "tex plain fragment",
  bdec = 3,
  se = TRUE,
  starloc = 1,
  starlevels = c(10, 5, 1),
  nocenter = TRUE
)

```

## Table 4, 5, 6

```{r}
column <- colnames(final_data_combined)
```

On obtient l'erreur suivante :

Error in model.frame.default(formula = HHnewmember_allperiod \~ HHusmig_allperiod + : variable lengths differ (found for 'control')

Celle-ci indique que la variable control n'a pas la même longeur que les autres variables, ce qui ne permet pas de réaliser la régression. Voyons la longueur de cette variable pour essayer de comprendre ce qui ne fonctionne pas.

```{r}
# Define the variables used in the regression model
regression_vars <- c("HHnewmember_allperiod", "HHusmig_allperiod", "HHusmig_fem_allperiod", "id_panelgroup", "factor(id_panelgroup)", control)

# Get the length of each variable in the regression
for (var in regression_vars) {
  cat("Variable:", var, "\tLength:", length(subset(final_data_combined, samplee)[[var]]), "\n")
}


```

Ce qui est assez étonnant ici, c'est que toutes les variables présentes dans notre régression semblent avoir la même longueur. On ne comprend donc pas d'où vient cette erreur. En ajoutant "factor(id_panelgroup)", c'est à dire la variable indicatrice de l'appartenance à un panelgroup.

=\> pourtant, on obtient toujours la même erreur quand on retire factor(id_panelgroup). On la remet donc dans la régression

=\> on essaie de remplacer control par la variable qui est contenue dans control, c'est à dire hhmaxedu_q1.

Nouvelle erreur :

```         
Error in `contrasts<-`(`*tmp*`, value = contr.funs[1 + isOF[nn]]) : 
  contrasts can be applied only to factors with 2 or more levels
```

D'après chatGPT, cette erreur arrive lorsque l'on essaie de créer une dummy à partir d'un variable catégorielle qui n'a qu'un niveau.

```{r}
# Check the levels of a categorical variable
levels(factor(final_data_combined$id_panelgroup))
levels(factor(final_data_combined$hhmaxedu_q1))

```

En effet, pour id_panelgroup, on n'a qu'un niveau.

```{r}
unique(final_data_combined$id_panelgroup)
```

C'est logique, puisqu'on a qu'une seule valeur possible pour id_panelgroup.

Voyons comment on a défini cette variable. =\> l'explication est simple : il n'y a qu'un seul groupe de panel, puisque l'on n'a pas réussi à fusionner plusieurs groupes. Essayons de fusionner plusieurs panels.

=\> En ajoutant un deuxième panel, on arrive à corriger cette erreur

```         
Error in rbind(deparse.level, ...) : 
  numbers of columns of arguments do not match
```

```{r}
# Loop over different types of areas
#for (place in c("all", "urb", "rur")) {
place <- "all"
  # Create sample variable
  samplee <- NULL
  if (place == "all") {
    samplee <- final_data_combined$present_N_ENT_12345 == 1 & final_data_combined$hh == 1
  } else if (place == "rur") {
    samplee <- final_data_combined$present_N_ENT_12345 == 1 & final_data_combined$hh == 1 & final_data_combined$ruralarea == 1
  } else if (place == "urb") {
    samplee <- final_data_combined$present_N_ENT_12345 == 1 & final_data_combined$hh == 1 & final_data_combined$ruralarea == 0
  }
  
  # Calculate average non-migrant
  av1 <- round(mean(final_data_combined$HHnewmember_allperiod[samplee]), 0.001)
  
  # Define control variables
  # Mettez ici les noms de vos variables de contrôle
  control <- c("hhmaxedu_q1")  # Ajoutez d'autres noms de variables si nécessaire
  
  # Perform regressions and output tables
  for (i in 1:2) {
    # OLS regression
    ols_model <- lm(HHnewmember_allperiod ~ HHusmig_allperiod + HHusmig_fem_allperiod + factor(id_panelgroup) + hhmaxedu_q1, data = subset(final_data_combined, samplee)) #erreur ici, j'essaie de retirer control
    ols_output <- coeftest(ols_model, vcov = vcovHC(ols_model, cluster = ~id_h))
    
    # Output OLS regression results
    ols_results <- data.frame(
      "Household controls" = "X",
      "Municipality FE" = "",
      "Average non-migrant" = av1,
      "F-test controls" = "",
      ctitle = rep("", nrow(ols_output))
    )
    ols_results <- rbind(ols_results, cbind(ols_output[, 1], rownames(ols_output)))
    
    # Output OLS results table (replace 'ols_results_all_1.csv' with actual file names)
    write.csv(ols_results, file = paste0("ols_results_", place, "_", i, ".csv"), row.names = FALSE)
    
    # Fixed effects regression
    fe_model <- lm(HHnewmember_allperiod ~ HHusmig_allperiod + HHusmig_fem_allperiod + factor(id_panelgroup) + hhmaxedu_q1, data = subset(final_data_combined, samplee))
    fe_output <- coeftest(fe_model, vcov = vcovHC(fe_model, cluster = ~id_h))
    
    #    # Output fixed effects regression results
    fe_results <- data.frame(
      "Household controls" = "X",
      "Municipality FE" = "X",
      "Average non-migrant" = av1,
      "F-test controls" = "",
      ctitle = rep("", nrow(fe_output))
    )
    fe_results <- cbind.data.frame(fe_results, fe_output[, 1, drop = FALSE])
    fe_results <- cbind(fe_results, rownames = rownames(fe_output))
    
    # Output fixed effects results table (replace 'fe_results_all_1.csv' with actual file names)
    write.csv(fe_results, file = paste0("fe_results_", place, "_", i, ".csv"), row.names = FALSE)

  }
#}

# Output tables (replace 'ols_results_all_1.csv' with actual file names)
# Table 4
table4 <- read.csv("ols_results_all_1.csv")
write.csv(table4, file = "Table4.csv", row.names = FALSE)

# Table 5
table5 <- read.csv("ols_results_urb_1.csv")
write.csv(table5, file = "Table5.csv", row.names = FALSE)

# Table 6
table6 <- read.csv("ols_results_rur_1.csv")
write.csv(table6, file = "Table6.csv", row.names = FALSE)

```
